臺灣板橋地方法院交通事件裁定　　　　　　　　　　九十三年度交聲字第七七三號
　　原處分機關　交通部公路總局臺北區監理所
　　異　議　人
　　即受處分人　甲○○
右列異議人因違反道路交通管理處罰條例案件，對於交通部公路總局臺北區監理所民
國九十三年六月一日以北監自裁字第裁四０｜Ｚ00000000號裁決書所為之處
分，聲明異議，本院裁定如左：
    主  文
異議駁回。
    理  由
一、原處分意旨略以：異議人即受處分人甲○○於民國九十三年四月一日六時八分許
    ，駕駛車號ＧＤ｜一七一九號自用小客車，行經國道一號公路南向一百九十二公
    里處，因「任意變換車道未使用方向燈及手勢，使用裝置測速雷達感應器」
    之違規行為，經警攔停掣單當場舉發，異議人提出申訴，爰依道路交通管理處罰
    條例第三十三條第一項及第六十三條第一項第一款（裁決書漏載第一款）之規定
    ，裁處異議人罰鍰新臺幣仟元，並記違規點數壹點，及依道路交通管理處罰條
    例第四十條第一項、第二項（裁決書漏載第二項）、第六十三條第一項第一款（
    裁決書漏載第一款）之規定，裁處異議人新臺幣壹仟捌佰元，測速雷達感應器沒
    入，並記違規點數壹點，吊扣汽車牌照壹個月等語。
二、異議意旨略以：裝置測速雷達感應器係為提醒駕駛人，在限速易肇事路段應減速
    慢行之用，特此聲明退回代保管物件測速雷達感應器一個云云。
三、(一)按汽車行駛於高速公路或設站管制之道路，應遵守其管制之規定，道路交通安
      全規則第一百零五條定有明文。而汽車在行駛途中，不得驟然或任意換車道，
      如欲超越前車或變換車道時，應先顯示方向燈告知前後車輛，並保持安全距離
      及間隔，方得超越或變換車道，高速公路交通管制規則第十一條亦定有明文規
      定。又汽車行駛於高速公路或設站管制之道路，而不遵管制之規定者，處汽車
      駕駛人新臺幣三千元以上六千元以下罰鍰；汽車駕駛人違反本條例第三十三條
      者，除依原條款處罰鍰外，並予記違規點數一點，道路交通管理處罰條例第三
      十三條第一項及第六十三條第一項第一款亦分別設有明文。
    (二)次按汽車駕駛人，行車速度，超過規定之最高時速，或低於規定之最低時速，
      或裝用測速雷達感應器者，處新臺幣一千二百元以上二千四百元以下罰鍰；其
      感應器沒入之；前項行為，如應歸責於汽車所有人者，並吊扣其汽車牌照一個
      月，道路交通管理處罰條例第四十條第一項、第二項定有明文。又汽車駕駛人
      違反本條例第三十三條者，除依原條款處罰鍰外，並予記違規點數一點，道路
      交通管理處罰條例第六十三條第一項第一款亦有明文規定。
四、經查：
    (一)異議人甲○○於九十三年四月一日六時八分許，駕駛車號ＧＤ｜一七一九號自
      用小客車，行經國道一號公路南向一百九十二公里處，因「任意變換車道未
      使用方向燈及手勢，裝用測速雷達感應器」之違規行為，經內政部警政署國
      道公路警察局第三警察隊（以下稱：舉發機關）警員攔停掣製公警局交字第Ｚ
      00000000號舉發違反道路交通管理事件通知單當場舉發，異議人於九
      十三年四月二十日提出申訴，經舉發機關於九十三年五月十一日以公警三交訴
      字第０九三００００七三六號函，仍認異議人違規屬實，而由交通部公路總局
      臺北區監理所（以下稱：原處分機關）於九十三年五月三十一日以北監自裁字
      第裁四０｜Ｚ00000000號裁決書裁處異議人罰鍰新臺幣四千八百元，
      並記違規點數二點，裁決書於同日送達異議人，異議人不服，於同日向原處分
      機關提出聲明異議，嗣原處分機關以原裁決書有誤，於九十三年六月一日撤銷
      原裁決書，重新分別掣開裁決書，並於九十三年六月四日以北監自字第０九三
      一００九八八七號函覆異議人，異議人不服，於九十三年六月七日重提聲明異
      議等情，有上開通知單影本、申訴書影本、舉發機關書函影本、掛號郵件收件
      回執、原處分機關書函影本、異議人聲明異議狀各一份及上開裁決書影本三份
      在卷可稽。
    (二)異議人固對其本件違規事實並不爭執，但具狀執前詞置辯。按道路交通管理處
      罰條例第四十條，係因汽車裝用測速雷達之偵測器能使汽車駕駛人預先偵知警
      察雷達測速之訊號，及時降低行速，以逃避交通稽查人員之取締，易造成駕駛
      人有恃無恐之心理，在無雷達測速稽查之處，恣意以高速行駛而不虞取締，對
      交通安全有所危害，故而規定裝用測速雷達感應器者，處新臺幣一千二百元以
      上二千四百元以下之罰鍰，感應器並應予以沒入。再者，道路本即設有告知汽
      車駕駛人速限之交通標誌及標線，並於易肇事路段皆設有交通告示牌提醒汽車
      駕駛人減速慢行，汽車駕駛人若能隨時注意路上交通標誌、標線、告示牌之指
      示，並依規定於速限內駕駛及於易肇事路段減速慢行，自能避免因超速或於易
      肇事路段未減速慢行而造成之交通事故。裝置測速雷達感應器與避免事故之發
      生根本無關連性。異議人所辯：裝置測速雷達感應器係為提醒駕駛人，在限速
      易肇事路段應減速慢行之用云云，實不足採，更無解於本件應沒入前開測速雷
      達感應器之裁罰。
五、綜上所述，本件事證明確，異議人行駛高速公路不依規定任意變換車道，及裝用
    測速雷達感應器之違規行為，均足堪認定，原處分機關就異議人行駛高速公路不
    依規定任意變換車道之違規部分，依據道路交通管理處罰條例第三十三條第一項
    、第六十三條第一項第一款（裁決書漏載第一款，茲補正）之規定，裁處異議人
    罰鍰新臺幣三千元，並記違規點數一點；另就異議人（為汽車駕駛人及汽車所有
    人）裝用測速雷達感應器之違規部分，依道路交通管理處罰條例第四十條第一項
    、第二項（裁決書漏載第二項，茲補正）、第六十三條第一項第一款（裁決書漏
    載第一款，茲補正），裁處異議人新臺幣一千八百元，測速雷達感應器沒入，並
    記違規點數一點，吊扣汽車牌照（即汽車號牌及行車執照）一個月，於法並無違
    誤之處。本件異議為無理由，應予駁回。
六、依道路交通管理處罰條例第八十七條第二項、道路交通案件處理辦法第十九條，
    裁定如主文。
中　　　　華　　　　民　　　　國　　九十三　　年　　六　　月　　三十　　日
　　　　　　　　　　　　　　　　　　臺灣板橋地方法院交通法庭
　　　　　　　　　　　　　　　　　　　　法　官    王復生
右正本證明與原本無異。
如不服本裁定，應於裁定送達後五日內向本院提出抗告狀。
                                        書記官    黃美雲
中　　　　華　　　　民　　　　國　　九十三　　年　　六　　月　　三十　　日
